臺灣高等法院臺南分院刑事判決　　　　95年度上訴字第1403號
上　訴　人　臺灣雲林地方法院檢察署檢察官
被　　　告　乙○○
　　　　　　　　　　（另案於臺灣雲林監獄執行中）
被　　　告　甲○○
被　　　告　丙○○
　　　　　　　　　　（另案於臺灣雲林第二監獄執行中）
上列上訴人因被告毒品危害防制條例案件，不服臺灣雲林地方法
院95年度訴字第442號中華民國95年11月20日第一審判決（起訴
案號：臺灣雲林地方法院檢察署94年度偵字第1961號；95年偵字
第1909、2993號；移送併辦案號：95年度偵字第3437、3440、
3438號），提起上訴，本院判決如下：
    主  文
原判決撤銷。
乙○○連續轉讓第一級毒品，處有期徒刑參年；又連續轉讓第二
級毒品，處有期徒刑貳年，扣案之第二級毒品安非他命零點肆公
克沒收銷毀之。應執行有期徒刑肆年陸月，扣案之第二級毒品安
非他命零點肆公克沒收銷毀之。
甲○○連續轉讓第一級毒品，累犯，處有期徒刑壹年陸月；又連
續轉讓第二級毒品，累犯，處有期徒刑壹年。應執行有期徒刑貳
年參月。
丙○○連續轉讓第一級毒品，累犯，處有期徒刑壹年陸月；又連
續轉讓第二級毒品，累犯，處有期徒刑壹年，應執行有期徒刑貳
年參月。
    事  實
一、乙○○明知海洛因及安非他命係分屬毒品危害防制條例第2
    條第2項第1款所規定之第一級毒品及同條項第2款所規定之
    第二級毒品，不得轉讓，竟分別基於無償轉讓第一級毒品海
    洛因及無償轉讓第二級毒品安非他命之概括犯意，自民國（
    93年12月起至95年1月止，分別於附表一、二所示之時、地
    ，轉讓如附表一、二所示數量之第一級毒品海洛因及附表二
    所示數量之第二級毒品安非他命予附表一、二所示之人。
二、甲○○於90年間，因犯竊盜罪，經臺灣雲林地方法院以90年
    度易字第589號判決判處有期徒刑一年確定，於91年2月12日
    移送執行，已於92年2月3日縮刑期滿執行完畢。猶不知悔改
    ，明知海洛因及安非他命係分屬毒品危害防制條例第2條第2
    項第1款所規定之第一級毒品及同條項第2款所規定之第二級
    毒品，不得非法轉讓，於93年12月間至94年3月間，竟基於
    無償讓與第一級毒品海洛因無償讓與及第二級毒品安非他命
    之概括犯意，於雲林縣台西鄉○○村○○路226號後方倉庫
    ，先後連續將數量不詳之第一級毒品海洛因及第二級毒品安
    非他命無償讓與乙○○，前後各2次。
三、丙○○於90年間，因犯毒品危害防制條例罪，經臺灣雲林地
    方法院以90年度訴字第84號判決判處有期徒刑六月，如易科
    罰金以三百元折算一日確定，於94年10月3日執行完畢，亦
    明知海洛因及安非他命係分屬毒品危害防制條例第2條第2項
    第1款所規定之第一級毒品及同條項第2款所規定之第二級毒
    品，不得非法轉讓，竟基於無償讓與第一級毒品海洛因及無
    償讓與第二級毒品安非他命之概括犯意，於94年6月間及12
    月間在雲林縣元長潭西路潭內路99號住處附近，先後連續將
    數量不詳之第一級毒品海洛因及第二級毒品安非他命無償讓
    與乙○○，前後各2次。
四、案經雲林縣警察局臺西分局及北港分局報請臺灣雲林地方法
    院檢察署檢察官偵查起訴。
    理  由
甲、證據能力之認定：
    一、被告乙○○部份：按被告以外之人於審判外之言詞或書
        面陳述，除法律有規定外，不得作為證據，刑事訴訟法
        第159條第1項雖定有明文。被告以外之人於審判外之陳
        述，雖不符前四條（即刑事訴訟法第159條之1至159條
        之5）之規定，而經當事人於審判程序同意作為證據，
        法院審酌該言詞陳述或書面陳述作成時之情況，認為適
        當者，亦得為證據。當事人、代理人或辯護人於法院調
        查證據時，知有第159條第1項不得為證據之情形，而未
        於言詞辯論終結前聲明異議者，視為有前項之同意，同
        法第159條之1第1項及第159條之5則例外規定得為證據
        之情形。又當事人、代理人或辯護人於調查證據時，知
        有刑事訴訟法第159條第1項不得為證據之情形，卻表示
        「對於證據調查無異議」、「沒有意見」等意思，而未
        於言詞辯論終結前聲明異議者，應視為已有將該等傳聞
        證據採為證據之同意（最高法院93年度台上字第3533號
        、94年度台上字第2976號判決意旨參照）。查證人陳雅
        婷、劉宏偉、吳建忠及共同被告甲○○於警詢與偵查時
        之證述，雖均係被告以外之人於審判外之陳述，但檢察
        官及被告於言詞辯論終結前均未主張有刑事訴訟法第
        159條第1項不得為證據之情形，揆諸上開說明，應認均
        得作為證據，合先敘明。
    二、被告甲○○、丙○○部份：按被告以外之人於偵查中向
        檢察官所為陳述，除顯有不可信之情況者外，得為證據
        ，刑事訴訟法第159條之1第2項定有明文，蓋檢察官代
        表國家偵查犯罪時，原則上當能遵守法定程序，被告以
        外之人如有具結能力，仍應依法具結，以擔保其係據實
        陳述，故該條明定「除顯有不可信之情況者外」，得為
        證據。查共同被告乙○○就關於被告甲○○、丙○○轉
        讓第一級毒品海洛因及第二級毒品安非他命部分之犯罪
        事實，其於95年3月16日於檢察官訊問時所為之證述，
        其本質上雖為證人，屬被告以外之人於審判外之陳述，
        然係向檢察官所為，並以證人身分於訊問前依法具結並
        諭知偽證之處罰，其陳述過程未受外力影響，亦無違法
        取供情事，係屬真意陳述，於客觀上顯無不可信之情況
        ，且其對共同被告甲○○、丙○○之轉讓毒品之時間、
        次數、種類及方式均連續陳述，且一一具體詳實敘明，
        其內容亦無顯不可信之情形，揆諸上開規定，應具有證
        據能力。
乙、實體方面：
    一、被告乙○○部分：
        (一)訊據被告乙○○對於附表一、二所示之時地，轉讓
            第一、二級毒品海洛因及安非他命與甲○○等人施
            用之事實，迭據其於警訊、偵查、原審及本院坦承
            不諱（詳警卷一第7頁、警卷二第15頁、第16頁、
            第21頁、警卷三第8頁至第10頁、警卷五第7頁、94
            年偵字第1961號卷第97至99頁、原審卷第43頁、第
            56頁、第85頁至87頁、本院卷第66頁），核與證人
            劉宏偉於警詢之證述、證人陳雅婷及蘇怡賓於警詢
            之證述及偵查時之結證、證人吳建忠於偵查時之結
            證、共同被告甲○○於偵查之結證及原審時之供述
            、共同被告丙○○於原審時之供述情節相符（詳港
            警卷二第2頁、第4頁、警卷四第2頁、95年偵字第
            3437號卷第2頁；警卷三第2頁至4頁、95年偵字第
            3440號卷第2頁反面、95年偵字第3438號卷第4頁反
            面、94年偵字第1961號卷第102頁、原審卷第43頁
            、第84頁），並有雲林縣警察局台西分局搜索扣押
            筆錄2份、隨案扣押清單2份、扣押物品收據及搜索
            扣押物品目錄表各1份、扣案證物照片3幀及臺灣雲
            林地方法院檢察署95雲檢明平監續字第45號通訊監
            察書及監聽譯文等件在卷可稽（附於警卷一第9至
            17頁、警卷二第24至28頁、警卷三第11頁、警卷四
            第11至12頁），並有毒品2大包（含第一級毒品海
            洛因二小袋含袋重3.84公克、第二級毒品安非他命
            5小袋含重23.44公克）及第二級毒品安非他命（毛
            重1公克）扣案可證。
        (二)而扣案之第一級毒品及第二級毒品經法務部調查局
            鑑定結果，確屬第一、二級毒品海洛因及安非他命
            無誤，有乙○○另被案施用第一、二級毒品海洛因
            及安非他命之判決書 (本院94年上訴字第1208號)
            可按，足認被告自白與事實相符，堪以採信，本件
            事證明確，被告犯行洵堪認定。
    二、被告甲○○部份：
        (一)被告甲○○於雖否認有轉讓第一、二級毒品海洛因
            及安非他命與乙○○施用之犯行，辯稱：伊只接受
            乙○○請用第一、二級毒品海洛因及安非他命，並
            無資力無償提供第一、二級毒品海洛因及安非他命
            給乙○○施用等語。
        (二)惟查被告甲○○確與乙○○相互無償提供第一、二
            級毒品海洛因及安非他命施用等情，業據其在偵查
            中供稱：「我與乙○○均有吸食毒品習慣，有時互
            相以毒品請對方吸食第一、二級毒品」、「是互相
            請用第一、二級毒品」，並均於所答之筆錄簽名（
            詳偵字第1961號卷第68頁、第102頁），核與證人
            乙○○於偵查中具結證稱：「甲○○我叫他阿龍，
            有互相請第一、二級毒品」、「94年我我觀察勒戒
            前也是過年前約1個月有碰到甲○○會互相請，我
            請他比較多，安非他命大概請5次，海洛因比較少
            ，大約3次。甲○○請我海洛因1、2次，安非他命
            也約1、2次，互請期間約1、2個月，也就是觀察勒
            戒前後1個月」、「互請方式的施用方式是海洛因
            捲在煙裡，要抽的人拿去抽，這樣輪流抽，安非他
            命燒烤，大家輪流吸」等語相符（詳偵字第1961號
            卷第97頁、第98 頁），且乙○○於原審亦明確供
            稱其與甲○○一起施用地點為其住家倉庫（詳原審
            卷第85頁反面），足認被告甲○○確有如事實欄三
            所載之轉讓第一、二級毒品海洛因及安非他命予林
            一新犯行無訛。
        (三)被告甲○○雖辯稱其偵查之自白係表達錯誤或誤解
            檢察官意思，且無能力請乙○○云云，然查被告吳
            榮龍於偵查中前後供述，分別94年8月24日經檢察
            事務官及95年3月16日檢察官訊問，被告均自白其
            確有無償轉讓第一、二級毒品海洛因及安非他命予
            乙○○等情，其前後2次訊問相距時間長達半年，
            而其前後供述仍屬一致，並均於所答之筆錄簽名，
            況被告94年8月24日第一次自白犯罪，係乙○○95
            年3月16日證述之前，所供應屬真實，所辯殊不足
            取。另被告辯稱無能力請乙○○毒品云云，然被告
            固不否認與乙○○一起施用毒品，並自承其施用毒
            品成癮（詳原審卷第84頁反面），而其向乙○○分
            用之毒品分數及次數均不足於滿足其對毒品之需求
            ，再據被告於94年5月26日偵查中於檢察官訊問時
            ，自承其竊取電纜線換取現金，以購買毒品施用，
            足認證被告除向乙○○分用毒品外，尚有其他毒品
            來源，則其與乙○○一起施用毒品時，以其另外取
            得之毒品以輪流施用方式轉讓在場之乙○○共同吸
            食之毒品，甚為明確，故被告甲○○辯稱無能力請
            證人乙○○，亦不足採。
        (四)綜上所述，被告甲○○上開辯解，均不足採，其有
            轉讓第一、二級毒品海洛因及安非他命供乙○○施
            用之犯行，應可認定。
    三、被告丙○○部份：
        (一)訊據被告丙○○亦否認有轉讓第一、二級毒品海洛
            因及安非他命供乙○○施用之犯行，亦辯稱：伊只
            接受乙○○請用第一、二級毒品海洛因及安非他命
            ，並無資力無償提供第一、二級毒品海洛因及安非
            他命供乙○○施用等語。
        (二)惟查被告丙○○確與乙○○間，有相互轉讓第一、
            二級毒品海洛因及安非他命施用等情，業據乙○○
            偵查中具結證稱：「我們（指乙○○與丙○○）是
            有互相請，也是因為吸毒才認識」、「我在94年4
            月27日被羈押放出去1個多月才認識他，一起施用
            毒品1、2次，互相請1、2次。互相請的是安非他命
            、海洛因都有。1、2次是指海洛因、安非他命各一
            」、「前揭互請毒品的方式，與甲○○及丙○○均
            相同」等語（詳偵字第1961號卷第97頁、第98頁、
            第99頁），查被告丙○○與證人乙○○係因吸毒而
            認識且係一起施用毒品之毒友，則毒友間就其持有
            施用之毒品輪流吸食相互轉讓，實屬常見，再據證
            人乙○○於原審供稱其無償提供丙○○吸食之地點
            係於94年6月間在元長鄉潭內村丙○○家附近（詳
            原審卷第85頁、第86頁），足認被告丙○○確有如
            事實欄二所載之轉讓第一、二級毒品海洛因及安非
            他命予乙○○犯行無訛。
        (三)被告丙○○雖辯稱其無能力請乙○○云云，然查被
            告前於93年11月間因施用第一級毒品海洛因及於93
            年7月4日後某日起至95年3月12日止年11月間因連
            續施用第一級毒品海洛因及連續施用第二級毒品安
            非他命，分別經臺灣雲林地方法院以94年度訴字第
            84號、95年度訴字第608號判決，分別判處有期徒
            刑六月及有期徒刑十月、四月，合併應執行有期徒
            刑一年確定，有臺灣高等法院被告前案紀錄表及前
            揭判決書各乙份附卷可稽，足見被告施用毒品成癮
            ，而其向乙○○分用之毒品分數及次數均不足於滿
            足其對毒品之需求，除向乙○○分用毒品外，尚以
            其他毒品來源者，而被告與乙○○係一起施用之毒
            友，其與乙○○共同施用毒品時，以其另外取得之
            毒品以輪流施用方式轉讓在場共同吸食之乙○○，
            故被告丙○○辯稱無能力請證人乙○○，亦難採信
            。
        (四)綜上所述，被告丙○○上開辯解，均不足採，其有
            轉讓第一、二級毒品海洛因及安非他命供乙○○施
            用之犯行，應可認定。
    四、新、舊法之比較適用：按行為後法律有變更者，適用行
        為時之法律。但行為後之法律有利於行為人者，適用最
        有利於行為人之法律，刑法第2條第1項定有明文。被告
        等行為後，94年1月7日修正公布之刑法，自95年7月1日
        施行，關於修正後法律比較適用如下：
        (一)被告行為後，刑法第56條連續犯之規定，業於94年
            1月7日修正，同年2月2日公布，95年7月1日施行，
            則被告犯行，因行為後新法業已刪除連續犯之規定
            ，此刪除雖非犯罪構成要件之變更，但顯已影響行
            為人刑罰之法律效果，自屬法律有變更，依新法第
            2條第1項規定，比較新、舊法結果，行為後之法律
            非較有利於行為人，故應適用行為時之法律即舊法
            論以連續犯。
        (二)修正前刑法第51條規定：「數罪併罰，分別宣告其
            罪之刑，依左列各款定其應執行者：」其中第5款
            規定：「宣告多數有期徒刑者，於各刑中之最長期
            以上，各刑合併之刑期以下，定其刑期。但不得逾
            二十年」修正後刑法第51條第5款規定：「宣告多
            數有期徒刑者，於各刑中之最長期以上，各刑合併
            之刑期以下，定其刑期。但不得逾三十年。」比較
            新、舊法結果，修正後刑法並非較有利於行為人，
            依刑法第2條第1項前段規定，仍應依修正前刑法，
            定其應執行之刑。
        (三)修正後刑法第47條第1項關於累犯之規定，增加犯
            罪行為人之再犯係出於「故意」者，始有累犯加重
            之適用，本案被告甲○○、丙○○連續轉讓第一、
            二級毒品海洛因及安非他命，均出於故意犯，故無
            比較適用之問題，應適用行為時之修正前刑法第47
            條規定論以累犯。
    五、查海洛因及安非他命係分屬毒品危害防制條例第2條第2
        項第1款所規定之第一級毒品及同條項第2款所規定之第
        二級毒品，被告乙○○無償轉讓第一、二級毒品海洛因
        及安非他命供附表一、二所示之人施用，被告甲○○、
        丙○○並與乙○○相互轉讓第一、二級毒品海洛因及安
        非他命施用，核其所為均犯屬毒品危害防制條例第8條
        第1項、第2項之罪。被告等持有第一級毒品海洛因及第
        二級毒品安非他命並進而轉讓，其持有之低度行為，為
        轉讓之高度行為吸收，不另論罪。彼等先後多次轉讓第
        一級毒品、第二級毒品之犯行，時間緊接，所犯罪名相
        同，顯係出於概括犯意反覆為之，均為連續犯，各應依
        修正前刑法第56條規定，以一罪論，並加重其刑。被告
        甲○○於90年間，因犯竊盜罪，經臺灣雲林地方法院以
        90年度易字第589號判決判處有期徒刑一年確定，於91
        年2月12日移送執行，已於92年2月3日縮刑期滿執行完
        畢。被告丙○○於90年間，因犯毒品危害防制條例罪，
        經臺灣雲林地方法院以90年度訴字第84號判決判處有期
        徒刑六月，如易科罰金以三百元折算一日確定，於94年
        10月3日執行完畢，各有有臺灣高等法院被告前案紀錄
        表附卷足憑，其於有期徒刑執行完畢後，五年內故意再
        犯本件有期徒刑以上之罪，無論依修正前刑法第47條或
        修正後之刑法第47條第1項規定，均構成累犯，依刑法
        第2條第1前段之規定，應適用行為時之修正前刑法第47
        條規定論以累犯，並依法遞加重其刑。公訴人對被告乙○○部分雖僅就被告附表一編號1、2號及附表二編號1
        至3號犯行提起公訴，其餘部分未及論列，然檢察官就
        犯罪事實一部起訴者，其效力及於全部，被告經檢察官
        起訴範圍外之轉讓第一級毒品海洛因及第二級毒品安非
        他命前開犯罪事實，與前揭論罪科刑部分，係基於概括
        犯意為之，具有連續犯之裁判上一罪關係，本院自得併
        予審理。
    六、原審對被告乙○○部分，予以論罪科刑，固非無見，惟
        查：原審漏未審究附表一編號2-1號及附表二編號2-1、
        3-1號之犯行，檢察官之上訴意旨雖未指摘即此，然原
        審判決既有上開可議之處，應由本院撤銷改判。對被告
        甲○○、丙○○部分，原審不察，遽予無罪之諭知，自
        有未洽。檢察官上訴意旨，指摘原判決此不當，非無理
        由，自應予撤銷改判，爰審酌被告等均明知海洛因及安
        非他命屬具成癮性之毒品， 卻罔顧毒品對國民健康之
        戕害，其戕害他人身心，助長施用毒品之惡質風氣，對
        社會所生危害非輕，衡酌其轉讓次數，及犯後之態度等
        一切情狀，分別量處乙○○連續轉讓第一級毒品部分有
        期徒刑參年；連續轉讓第二級毒品部分有期徒刑貳年，
        並定其應執行有期徒刑肆年陸月。甲○○連續轉讓第一
        級毒品部分有期徒刑壹年陸月；連續轉讓第二級毒品部
        分有期徒刑壹年，並定其應執行有期徒刑貳年參月。丙○○連續轉讓第一級毒品部分有期徒刑貳年；連續轉讓
        第二級毒品部分有期徒刑壹年，並定其應執行有期徒刑
        貳年參月。雲林縣警察局台西分局於95年1月26日在雲
        林縣虎尾鎮頂溪里崁腳87號劉宏偉租屋處，查扣之安非
        他命（驗餘淨重0.4公克），係屬第二級毒品，不問屬
        於犯人與否，依毒品危害防制條例第18條第1項前段，
        宣告沒收銷燬之。至先於94年4月27日在雲林縣台西鄉
        ○○村○○路226號及後方倉庫，查扣之海洛因2小包含
        袋重3.84公克及安非他命6小包含袋重3.84公克，俱為
        毒品，均應依毒品危害防制條例第18條第1項前段規定
        沒收銷燬之，業經本院95年2月8日以94年度上訴字第
        1208號確定判決宣告沒收在案，本案不重複宣告沒收。
丙、據上論斷，應依刑事訴訟法第369條第1項、第364條、第299
    條第1項前段，毒品危害防制條例第8條第1項、第2項、第18
    條第1項前段，刑法第11條前段、第2條第1項、修正前刑法
    第56條、修正前第47條、修正前刑法第51條第5款，判決如
    主文。
本案經檢察官林炎昇到庭執行職務。
中　　華　　民　　國　　96　　年　　2 　　月　　27　　日
                      刑事第五庭  審判長法　官　楊明章
                                 　     法　官  楊子莊
                                   　   法　官  戴勝利
以上正本證明與原本無異。
如不服本判決，應於收受本判決後十日內向本院提出上訴書狀。
其未敘述上訴理由者並得於提起上訴後十日內向本院補提理由書
狀（均須按他造當事人之人數附繕本）「切勿逕送上級法院」。
　　　　　　　　　　　　　　　　　　　　書記官　陳淑貞
中　　華　　民　　國　　96　　年　　2 　　月　　27　　日
附錄：本判決論罪之法條全文：
毒品危害防制條例第8條第1項、第2項：
轉讓第一級毒品者，處一年以上七年以下有期徒刑，得併科新臺
幣一百萬元以下罰金。
轉讓第二級毒品者，處六月以上五年以下有期徒刑，得併科新臺
幣七十萬元以下罰金。
  附表一：乙○○轉讓第一級毒品海洛因
  ┌──┬───┬───────┬────────────┬───┬─────┐
  │編號│姓  名│   時    間   │    地          點      │次 數 │ 數  量   │
  ├──┼───┼───────┼────────────┼───┼─────┤
  │ 1  │甲○○│93年12月間起，│雲林縣臺西鄉○○村○○路│5次   │不詳      │
  │    │      │至94年3月間止 │226 號後方倉庫          │      │          │
  ├──┼───┼───────┼────────────┼───┼─────┤
  │ 2  │丙○○│94年6月間     │雲林縣元長鄉潭內村丙○○│1至2次│不詳      │
  │    │      │              │住處附近                │      │          │
  ├──┼───┼───────┼────────────┼───┼─────┤
  │2-1 │丙○○│94年12月底    │雲林縣虎尾鎮某處        │1次   │約0.2公克 │
  │    │      │              │                        │      │          │
  ├──┼───┼───────┼────────────┼───┼─────┤
  │ 3  │陳雅婷│94年7、8月起，│雲林縣斗南鎮晶棧汽車旅館│每月各│每次約0.8 │
  │    │      │至95年1月間   │、土庫鎮御品園商務旅館、│1次   │公克      │
  │    │      │              │北港鎮皇家汽車旅館及東勢│      │          │
  │    │      │              │鄉好萊屋汽車旅館        │      │          │
  ├──┼───┼───────┼────────────┼───┼─────┤
  │ 4  │蘇怡賓│94年11月底    │雲林縣北港鎮皇家汽車旅館│1次   │約0.2公克 │
  └──┴───┴───────┴────────────┴───┴─────┘
  附表二：乙○○轉讓第二級毒品安非他命
  ┌──┬───┬───────┬────────────┬───┬─────┐
  │編號│姓  名│   時    間   │    地          點      │次  數│ 數  量   │
  ├──┼───┼───────┼────────────┼───┼─────┤
  │ 1  │甲○○│93年12月間起，│雲林縣臺西鄉○○村○○路│3次   │不詳      │
  │    │      │至94年3月間止 │226 號後方倉庫          │      │          │
  ├──┼───┼───────┼────────────┼───┼─────┤
  │ 2  │丙○○│94年6月間     │雲林縣元長鄉潭內村丙○○│1、2次│不詳      │
  │    │      │              │住處附近                │      │          │
  ├──┼───┼───────┼────────────┼───┼─────┤
  │ 2-1│丙○○│94年12月底    │雲林縣虎尾鎮某出租套房  │1次   │約0.2公克 │
  ├──┼───┼───────┼────────────┼───┼─────┤
  │ 3  │劉宏偉│94年12月底    │雲林縣虎尾鎮某出租套房  │1次   │約0.2公克 │
  ├──┼───┼───────┼────────────┼───┼─────┤
  │3-1 │劉宏偉│95年1月22日21 │雲林縣虎尾鎮崁腳87號    │1次   │不詳      │
  │    │      │時許（共同吸食│                        │      │          │
  ├──┼───┼───────┼────────────┼───┼─────┤
  │ 4  │陳雅婷│94年7、8月起，│雲林縣斗南鎮晶棧汽車旅館│每月各│每次約0.2 │
  │    │      │至95年1月間   │、土庫鎮御品園商務旅館、│1次   │公克      │
  │    │      │              │北港鎮皇家汽車旅館及東勢│      │          │
  │    │      │              │鄉好萊屋汽車旅館        │      │          │
  ├──┼───┼───────┼────────────┼───┼─────┤
  │ 5  │吳建忠│94年12月30日前│雲林縣臺西鄉○○村○○路│2、3次│不詳      │
  │    │      │後            │226號住處               │      │          │
  └──┴───┴───────┴────────────┴───┴─────┘
